臺灣高等法院刑事判決　　　　　　　　　　　　　九十一年度上易字第二五二七號
　　上　訴　人　臺灣新竹地方法院檢察署檢察官
　　被　　　告　甲○○
　　　　　　　　戊○○
　　　　　　　　乙○○
　　　　　　　　丁○○○
右上訴人因被告等傷害案件，不服臺灣新竹地方法院九十一年度易字第三五四號，中
華民國九十一年七月三十一日第一審判決（起訴案號：臺灣新竹地方法院檢察署九十
一年度偵字第三０七號），提起上訴，本院判決如左︰
    主  文
上訴駁回。
    事  實
一、乙○○曾於民國八十五年間因偽造文書案件，經台灣台南地方法院判處有期徒刑
    十月，於八十七年一月十日執行完畢。其與甲○○、丁○○○、徐翊薰等人均係
    戊○○所經營詮勝快遞之員工。九十年十一月三十日晚上，詮勝快遞之員工在新
    竹市○○路○段某餐廳聚餐，徐翊薰因酒醉，戊○○等乃以電話通知徐翊薰之妻
    張秀英到餐廳接回徐翊薰。張秀英與徐翊薰之父徐達文、母彭月桂、弟丙○○同
    往。約同日晚上十時許到達新竹市○○路○段二八三號前，丙○○見乙○○以推
    拉方式擬叫醒酒醉之徐翊薰，誤認乙○○毆打徐翊薰，乃上前踢打乙○○，乙○○亦出手還擊。戊○○之妻沈秀燕勸架，遭丙○○拉扯頭髮跌倒，甲○○見狀，
    乃與乙○○基於共同之犯意，聯手毆打丙○○，致丙○○受有左眼眶瘀血、左後
    頭部血腫、右腹瘀血、左背瘀血、右手瘀血擦破傷、雙膝瘀血擦破傷之傷害。
二、案經被害人丙○○訴由台灣新竹地方法院檢察署檢察官偵查起訴。
    理  由
一、被告乙○○、甲○○有罪駁回部分：
（一）訊據被告乙○○矢口否認有傷害之犯行，辯稱：因徐翊薰喝醉了，我拉徐翊薰
      擬叫醒他，告訴人丙○○以為我打徐翊薰，就先踢我，我乃找他理論，沒有打
      他云云。被告甲○○則坦承右揭傷害犯行。經查，右揭犯罪事實，業據告訴人
      於偵審中指訴甚詳，與被告甲○○供述傷害之情節大致相符合，證人沈秀燕亦
      證稱：有看到乙○○、甲○○與告訴人互推等語，復有國民醫院之驗傷診斷書
      附卷可稽，足證被告乙○○所辯，為空言卸責之詞，不足採信。其與甲○○之
      傷害犯行，罪證明確，犯行堪以認定，應予依法論科。
（二）核被告乙○○、甲○○所為，均係犯刑法第二百七十七條第一項之傷害罪。其
      二人間，有犯意之聯絡及行為之分擔，皆為共同正犯。被告乙○○曾於八十五
      年間因偽造文書案件，經台灣台南地方法院判處有期徒刑十月，於八十七年一
      月十日執行完畢，有本院被告全國前案紀錄表在卷可憑，其受有期徒刑執行完
      畢後，五年內再犯本件有期徒刑之罪，屬累犯，應依法加重其刑。
（三）原審對此部分，援引刑法第二百七十七條第一項、第四十七條、第四十一條第
      一項、罰金罰鍰提高標準條例第一條前段、第二條等規定，審酌被告乙○○、
      甲○○之素行、犯罪時所受之刺激、犯罪之手段、告訴人所受傷害程度及被告
      犯罪後之態度等一切情狀，分別量處乙○○拘役三十日，甲○○拘役四十日，
      如易科罰金，均以三百元折算一日。經核其認事用法，均無不合，量刑也很妥
      適。檢察官依據告訴人之聲請，上訴意旨認原判決量刑過輕，就原審適法範圍
      裁量權之行使為爭執。惟本件被告乙○○、甲○○二人，為友人酒醉善意通知
      告訴人前來，反遭誤解，亦被毆打（告訴人傷害部分，另由原審法院審理），
      原審量刑，並無失出，上訴核無理由，應予駁回。
二、被告戊○○、丁○○○無罪駁回部分：
（一）公訴意旨另以：被告戊○○、丁○○○於前揭時地，與甲○○、乙○○四人基
      於共同之犯意，聯手毆打丙○○受傷，因認被告戊○○、丁○○○亦涉有共犯
      刑法第二百七十七條第一項之傷害罪嫌。
（二）訊之被告戊○○、丁○○○堅決否認有傷害犯行，均辯稱：當日聚餐，徐翊薰
      已醉倒在地，打電話通知他太太接回，丙○○到場後，不分清楚，即毆打乙○○，我們上前勸架，絕未毆打丙○○等語。而檢察官認被告戊○○、丁○○○
      二人犯罪，係以告訴人指訴、證人鍾雯證述及有驗傷診斷書為其論據。
（三）然查，告訴人於原審及本院均供陳：當時只看到甲○○、乙○○二人毆打，其
      他之人不清楚等語（見原審九十一年六月十二日筆錄、本院九十一年九月二十
      三日筆錄）。而衝突發生地點經營早餐店之證人鍾雯，雖於偵查中證稱：透過
      門上之投信孔，看見丙○○被一群人追著打云云。但究竟是多少人？係何人？
      均無法明確陳述，與告訴人均不能指證被告戊○○、丁○○○二人參與毆打。
      另現場證人沈秀燕及下手毆打之甲○○、乙○○均一致證稱：被告戊○○及丁○○○未出手毆打告訴人。而告訴人所舉之證人其兄嫂張秀英、父親徐達文，
      於偵查中雖均附合告訴人所稱被告四人毆打云云。但張秀英於原審已明確證述
      ，僅見到被告甲○○毆打，其餘約二、三人毆打（見原審卷第六十八、六十九
      頁），不能指證何人。徐達文於原審則證稱其拉住被告丁○○○，丁○○○不
      敢打（見原審卷第七十六頁）。另告訴人之母彭月桂亦不能指認被告戊○○、
      丁○○○參與毆打。再者，戊○○為徐翊薰之雇主，當日宴請徐翊薰飲酒聚餐
      ，嗣徐翊薰酒醉，又通知其家人即告訴人等到場接回，對徐翊薰照顧周延，對
      其家人亦無仇隙，如何隨意毆打告訴人？此外復查無其他積極證據，足資證明
      被告戊○○、丁○○○二人有共同毆打之犯行，尚難依憑告訴人前後不一之指
      訴，認定被告戊○○、丁○○○有傷害之犯行。
（四）原審認不能證明戊○○、丁○○○傷害，為渠等無罪之諭知，於法並無不合。
      檢察官依告訴人之聲請，上訴意旨，仍指彼二人犯傷害罪，核無理由，此部分
      上訴亦應駁回。
三、據上論斷，應依刑事訴訟法第三百六十八條，判決如主文。
本案經檢察官柯麗鈴到庭執行職務。
中    華    民    國      九十一      年      十     月      二十九     日
                            臺灣高等法院刑事第五庭
                                審判長法  官  曾  德  水
                                      法  官  楊  貴  雄
                                      法  官  趙  功  恆
右正本證明與原本無異。
不得上訴。
                                      書記官  孫  佩  琳
中    華    民    國      九十一      年      十     月      二十九     日
附錄本案論罪科刑法條全文：
中華民國刑法第二百七十七條第一項
傷害人之身體或健康者，處三年以下有期徒刑、拘役或一千元以下罰金。
